cs: Obchod a průmysl > Věda a laboratoře > Laboratorní potřeby > Laboratorní baňky: Varné laboratorní baňky; Buchnerovy laboratorní nálevky; Erlenmeyerovy laboratorní baňky; Odměrné laboratorní baňky
sv: Företag och industri > Vetenskap och laboratorium > Laboratoriematerial > Laboratorieflaskor: Kokande laboratoriekolvar; Buchner-laboratoriekolvar; Erlenmeyer-laboratoriekolvar; Volumetriska laboratoriekolvar
zh-CN: 商业/工业 > 科学与实验 > 实验室用品 > 实验室烧瓶: 实验室长颈烧瓶; 实验室布氏烧瓶; 实验室锥形烧瓶; 实验室容量瓶
hu: Üzlet és ipar > Tudomány és laboratórium > Laboratóriumi kellékek > Laboratóriumi lombikok: Forró laboratóriumi lombikok; Büchner laboratóriumi lombikok; Erlenmeyer laboratóriumi lombikok; Mérő laboratóriumi lombikok
tr: İş ve Endüstri > Bilim ve Laboratuvar > Laboratuvar Sarf Malzemeleri > Laboratuvar Balonları: Kaynatma Laboratuvar Balonları; Buchner Laboratuvar Balonları; Erlenmeyer Laboratuvar Balonları; Hacimsel Laboratuvar Balonları
pl: Biznes i przemysł > Badania naukowe i laboratoryjne > Akcesoria laboratoryjne > Kolby laboratoryjne: Kolby laboratoryjne do ogrzewania; Kolby Büchnera; Kolby Erlenmeyera; Kolby wolumetryczne
de: Wirtschaft & Industrie > Wissenschaft & Labor > Laborbedarf > Laborkolben: Siedekolben; Büchnerkolben; Erlenmeyerkolben; Volumetrische Kolben
zh-TW: 商業與各產業 > 科學和實驗室 > 實驗室用品 > 燒瓶: 平底燒瓶; 布氏燒瓶; 三角燒瓶; 定量瓶
vi: Kinh doanh & Công nghiệp > Khoa học & Phòng thí nghiệm > Dụng cụ phòng thí nghiệm > Bình thót cổ dùng trong phòng thí nghiệm: Bình cầu cổ dài dùng trong phòng thí nghiệm; Bình Buchner dùng trong phòng thí nghiệm; Bình hình nón dùng trong phòng thí nghiệm; Bình đong dùng trong phòng thí nghiệm
hr-HR: Posao i industrija > Znanost i laboratorij > Laboratorijski pribor > Laboratorijske tikvice: Laboratorijske tikvice za zagrijavanje; Buchnerove tikvice; Erlenmeyerove tikvice; Volumetrijske tikvice
ro-RO: Afaceri și sectorul industrial > Știință și laborator > Materiale de laborator > Baloane de laborator: Baloane de laborator pentru fierbere; Baloane de laborator Buchner; Baloane de laborator Erlenmeyer; Baloane de laborator volumetrice
el: Επιχειρηματικός & βιομηχανικός εξοπλισμός > Επιστήμη & εργαστήριο > Εργαστηριακές προμήθειες > Εργαστηριακές φιάλες: Φιάλες ζέσεως εργαστηρίου; Φιάλες Buchner εργαστηρίου; Φιάλες Erlenmeyer εργαστηρίου; Ογκομετρικές φιάλες εργαστηρίου
da: Erhverv og industri > Videnskab og laboratorier > Laboratorie – tilbehør > Laboratorie – flasker: Laboratorie – kogeflasker; Buchner-laboratorieflasker; Erlenmeyer-laboratorieflasker; Volumetriske laboratorieflasker
nl: Zakelijk en industrieel > Wetenschap en laboratoriums > Laboratoriumbenodigdheden > Laboratoriumkolven: Kooklaboratoriumkolven; Afzuiglaboratoriumkolven; Erlenmeyerlaboratoriumkolven; Volumetrische laboratoriumkolven
th: ธุรกิจและอุตสาหกรรม > วิทยาศาสตร์และห้องแล็บ > อุปกรณ์ในห้องแล็บ > ขวดแก้วของห้องแล็บ: ขวดแก้วของห้องแล็บสำหรับต้ม; ขวดแก้วของห้องแล็บแบบบุชเนอร์; ขวดแก้วของห้องแล็บรูปชมพู่; ขวดแก้วของห้องแล็บสำหรับวัดปริมาตร
nb: Forretninger og industri > Vitenskap og laboratorier > Forbruksmateriell til laboratorier > Laboratorieflasker: Laboratoriekokeflasker; Buchner-laboratorieflasker; Erlenmeyer-laboratorieflasker; Volumetriske laboratorieflasker
es: Economía e industria > Ciencia y laboratorio > Productos de laboratorio > Matraces de laboratorio: Matraces de laboratorio para ebullición; Matraces de laboratorio Buchner; Matraces de laboratorio Erlenmeyer; Matraces de laboratorio volumétricos
ko: 비즈니스/산업 > 과학/연구 > 실험용품 > 실험용 플라스크: 실험용 가열 플라스크; 실험용 부흐너 플라스크; 실험용 삼각 플라스크; 실험용 메스 플라스크
fr: Entreprise et industrie > Sciences et laboratoire > Accessoires de laboratoire > Flacons de laboratoire: Flacons de laboratoire bouillants; Flacons de laboratoire Buchner; Flacons de laboratoire Erlenmeyer; Flacons de laboratoire jaugés
bg-BG: Бизнес и промишленост > Наука и лаборатория > Лабораторни консумативи > Лабораторни колби: Лабораторни колби за кипене; Лабораторни колби Бюхнер; Лабораторни колби Ерленмейер; Мерителни лабораторни колби
sk-SK: Obchod a priemysel > Vedecké laboratórium > Laboratórne potreby > Laboratórne banky: Varné laboratórne banky; Buchnerove laboratórne banky; Erlenmeyerove laboratórne banky; Odmerné laboratórne banky
ja: ビジネス・産業 > 科学・実験 > 実験用品 > フラスコ: 沸騰フラスコ; ブフナーフラスコ; 三角フラスコ; メスフラスコ
en: Business & Industrial > Science & Laboratory > Laboratory Supplies > Laboratory Flasks: Boiling Laboratory Flasks; Buchner Laboratory Flasks; Erlenmeyer Laboratory Flasks; Volumetric Laboratory Flasks
pt-BR: Comercial e industrial > Ciência e laboratório > Suprimentos de laboratório > Frascos de laboratório: Frascos de laboratório de ebulição; Frascos de laboratório Buchner; Frascos de laboratório Erlenmeyer; Frascos volumétricos de laboratório
sl-SI: Posel in industrija > Znanost in laboratorij > Laboratorijska oprema > Laboratorijske bučke: Laboratorijske bučke za segrevanje; Buchnerjeve bučke; Erlenmajerice; Volumetrične laboratorijske bučke
it: Commercio e industria > Scienza e laboratorio > Articoli da laboratorio > Beute da laboratorio: Beute da laboratorio per ebollizione; Beute da laboratorio Buchner; Beute da laboratorio Erlenmeyer; Beute da laboratorio volumetriche
fi: Yritys ja teollisuus > Tiede ja laboratorio > Laboratorio­tarvikkeet > Keittopullot: Laboratorion keittopullot; Imupullot; Erlenmeyerpullot; Mittapullot
pt-PT: Business e industrial > Ciência e laboratório > Artigos de laboratório > Frascos de laboratório: Frascos de laboratório de ebulição; Frascos de laboratório Buchner; Frascos de laboratório Erlenmeyer; Frascos de laboratório volumétricos
ru: Бизнес и промышленность > Лабораторное и научное оборудование > Лабораторная посуда > Лабораторные колбы: Лабораторные колбы для кипячения; Лабораторные колбы Бюхнера; Лабораторные колбы Эрленмейера; Мерные лабораторные колбы
lt-LT: Verslas ir pramonė > Mokslas ir laboratorijos > Laboratorijos reikmenys > Kolbos: Kolbos virimui; Buchnerio kolbos; Erlenmeyerio kolbos; Volumetrinės kolbos